sl-SI: Format označevalca: Samolepilna nalepka; Samolepilni trak; Knjižica; Škoenj; Priponka z oznako; Zastavična nalepka; Termoskrčna cev; Obroč; Samolaminirajoča nalepka; List; Končnik z rokavčkom; Privezljiva oznaka; Ovojnica; Drugo
tr: İşaretleyici formatı: Yapışkanlı etiket; Yapışkan bant; Kitapçık; Bot; Klipsli etiket; Bayrak etiket; Isıyla daralan makaron; Yüzük; Kendinden lamineli etiket; Kağıt; Makaron yüksük; Bağlamalı etiket; Sarmalı etiket; Diğer
vi: Định dạng dấu đánh dấu: Nhãn dính; Băng dính; Booklet; Bốt; Thẻ kẹp; Nhãn cờ; Ống co nhiệt; Nhẫn; Nhãn tự dán keo; Máy chà nhám tờ; Ống đầu cốt; Thẻ buộc; Nhãn quấn quanh; Khác
sv: Märkningsformat: Självhäftande etikett; Självhäftande tejp; Broschyr; Boot; Klämmarkering; Flaggetikett; Krympslang; Ring; Självlaminerande etikett; Ark; Hylsmarkör; Buntbandsmarkering; Omlindningsetikett; Övrigt
hr-HR: Format markera: Samoljepljiva naljepnica; Ljepljiva traka; Knjižica; Čizme; Oznaka s kopčom; Zastavica naljepnica; Termoskupljajuća čahura; Prsten; Samolaminirajuća naljepnica; S brusnim listovima; Čahura završnica; Vezana oznaka; Omotna naljepnica; Ostalo
es: Formato del marcador: Etiqueta adhesiva; Cinta adhesiva; Folleto; Bota; Etiqueta con clip; Etiqueta tipo bandera; Manga termocontraíble; Anillo; Etiqueta autolaminante; Hoja; Casquillo de manga; Etiqueta con atadura; Etiqueta envolvente; Otros
th: รูปแบบตัวทำเครื่องหมาย: ฉลากกาว; เทปกาว; หนังสือเล่มเล็ก; รองเท้าบูท; ป้ายหนีบ; ฉลากธง; ปลอกหดความร้อน; แหวน; ฉลากเคลือบตัวเอง; แบบแผ่น; ปลอกเฟอรูล; ป้ายผูก; ฉลากพันรอบ; อื่นๆ
pt-PT: Formato do marcador: Etiqueta adesiva; Fita adesiva; Folheto; Bota; Etiqueta de encaixe; Etiqueta tipo bandeira; Manga termorretrátil; Anel; Etiqueta autolaminante; Folha; Ponteira terminal; Etiqueta amarrável; Etiqueta envolvente; Outro
cs: Formát značky: Samolepicí štítek; Lepicí páska; Brožura; Bota; Štítek s klipem; Vlajkový štítek; Smršťovací bužírka; Prsten; Samolaminovací štítek; Listová; Dutinka; Přivazovací štítek; Obvodový štítek; Jiné
ro-RO: Format marcator: Etichetă adezivă; Bandă adezivă; Broșură; Cizmă; Etichetă cu clips; Etichetă tip steag; Manșon termocontractabil; Inel; Etichetă autolaminantă; Tip șervețel; Manșon ferulă; Etichetă cu legătură; Etichetă înfășurabilă; Altele
pl: Format znacznika: Etykieta samoprzylepna; Taśma samoprzylepna; Broszura; Botki; Znacznik na klips; Etykieta flaga; Rękaw termokurczliwy; Pierścień; Etykieta samoprzylepna laminująca; Folia; Tulejka końcowa; Znacznik na wiązanie; Etykieta owijająca; Inne
el: Μορφή δείκτη: Αυτοκόλλητη ετικέτα; Αυτοκόλλητη ταινία; Βιβλιαράκι; Μπότα; Ετικέτα με κλιπ; Ετικέτα σημαία; Θερμοσυστελλόμενο μανίκι; Δακτύλιος; Αυτοπλαστικοποιούμενη ετικέτα; Με ειδικό φύλλο λείανσης; Ακροδέκτης μανικιού; Ετικέτα με κορδόνι; Περιτυλιγμένη ετικέτα; Άλλο
fi: Merkin muoto: Liimautuva tarra; Liimanauha; Vihko; Saapas; Kiinnitysklipsillä varustettu merkki; Lippumerkki; Kutisteputki; Rengas; Itselaminoituva tarra; Arkki; Johdinholkki; Sidottava merkki; Ympärikäärittävä tarra; Muu
de: Markierungsformat: Klebeetikett; Klebeband; Broschüre; Stiefel; Anstecketikett; Fahnen-Etikett; Schrumpfschlauch; Ring; Selbstlaminierendes Etikett; Blatt; Aderendhülse; Bindetikett; Wickeletikett; Sonstiges
ja: マーカー形式: 粘着ラベル; 粘着テープ; ブックレット; ブーツ; クリップオンタグ; フラグラベル; 熱収縮スリーブ; リング; セルフラミネートラベル; シート; スリーブフェルール; タイオンタグ; 巻き付けラベル; その他
pt-BR: Formato do marcador: Etiqueta adesiva; Fita adesiva; Livreto; Bota; Etiqueta com clipe; Etiqueta bandeira; Manga termorretrátil; Anel; Etiqueta autolaminada; Folha; Terminal tubular; Etiqueta de amarrar; Etiqueta envolvente; Outro
it: Formato del marcatore: Etichetta adesiva; Nastro adesivo; Opuscolo; Stivale; Etichetta a clip; Etichetta a bandiera; Guaina termorestringente; Anello; Etichetta autolaminante; Foglio; Puntale manicotto; Etichetta da legare; Etichetta avvolgente; Altro
hu: Jelölő formátuma: Öntapadó címke; Ragasztószalag; Füzet; Bakancs; Csíptethető címke; Zászlós címke; Hőre zsugorodó hüvely; Gyűrű; Önlamináló címke; Lap; Hüvelyes érvéghüvely; Köthető címke; Körbetekerhető címke; Egyéb
ru: Формат маркера: Клейкая этикетка; Клейкая лента; Буклет; Ботинки; Бирка с зажимом; Флажковая этикетка; Термоусадочная трубка; Кольцо; Самоламинирующаяся этикетка; Тканевая; Наконечник-гильза; Привязная бирка; Оборачиваемая этикетка; Другой
ko: 마커 형식: 접착 라벨; 접착 테이프; 부클릿; 부츠; 클립온 태그; 플래그 라벨; 열수축 슬리브; 반지; 자체 라미네이팅 라벨; 시트; 슬리브 페룰; 타이온 태그; 래프어라운드 라벨; 기타
fr: Format de marqueur: Étiquette adhésive; Ruban adhésif; Brochure; Botte; Étiquette à clipser; Étiquette drapeau; Gaine thermorétractable; Bague; Étiquette auto-laminante; En feuille; Embout manchon; Étiquette à attacher; Étiquette enveloppante; Autre
lt-LT: Žymeklio formatas: Klijuojama etiketė; Lipni juosta; Bukletas; Auliniai batai; Prisegiama žyma; Vėliavėlės formos etiketė; Termosusitraukianti rankovė; Žiedas; Savaime laminuojama etiketė; Lakštinė; Rankovės antgalis; Prirašoma žyma; Apvyniojama etiketė; Kita
da: Markørformat: Klæbemærkat; Klæbebånd; Brochure; Støvle; Klips-på-mærke; Flagmærkat; Krympeflex; Ring; Selvlaminerende mærkat; Sheet; Muffehylster; Bindepå-mærke; Vikle-rundt-mærkat; Andet
nl: Markeringsformaat: Kleefsticker; Plakband; Boekje; Laars; Cliplabel; Vlaglabel; Krimpkous; Ring; Zelflaminerende label; Blad; Adereindhuls; Bindlabel; Wikkelabel; Andere
nb: Markørformat: Selvklebende etikett; Selvklebende tape; Hefte; Støvel; Påklipsmerke; Flaggetikett; Krympehylse; Ring; Selvlaminerende etikett; Ark; Hylseferrule; Festesnormerke; Viklerundt-etikett; Annet
bg-BG: Формат на маркера: Самозалепващ етикет; Залепваща лента; Брошура; Обувки; Етикет със закопчаване; Флагче етикет; Термосвиваем маркуч; Пръстен; Самоламиниращ етикет; Лист; Кабелна обувка; Етикет за връзване; Обвиващ етикет; Други
sk-SK: Formát fixky: Samolepiaci štítok; Lepiaca páska; Brožúra; Čižma; Priskatkávacie označenie; Zástavkový štítok; Tepelne zmrštiteľná bužírka; Kruhový; Samolamínovací štítok; Hárok; Koncová dutinka; Priväzovací štítok; Obtáčací štítok; Iné
en: Marker format: Adhesive label; Adhesive tape; Booklet; Boot; Clip-on tag; Flag label; Heat-shrink sleeve; Ring; Self-laminating label; Sheet; Sleeve ferrule; Tie-on tag; Wrap-around label; Other
zh-CN: 标记形式: 不干胶标签; 胶带; 小册子; 靴子; 夹式标签; 旗形标签; 热缩套管; 戒指; 自覆膜标签; 片状; 套管端子; 系带标签; 环绕式标签; 其他
zh-TW: 標記器格式: 黏性標籤; 黏性膠帶; 小冊子; 靴子; 夾扣式標籤; 旗標標籤; 熱收縮套管; 戒指; 自護貝標籤; 薄板; 套管端子; 綁繩標籤; 環繞式標籤; 其他